【裁判字號】    97,易,728
【裁判日期】    970505
【裁判案由】    毒品危害防制條例
【裁判全文】
臺灣臺中地方法院刑事判決               97年度易字第728號
公  訴  人  臺灣臺中地方法院檢察署檢察官
被      告  甲○○
                      之1
上列被告因毒品危害防制條例案件，經檢察官提起公訴（96年度
毒偵字第6878號），本院判決如下：
    主  文
甲○○犯施用第二級毒品罪，處有期徒刑肆月，如易科罰金，以
新臺幣壹仟元折算壹日。扣案之第二級毒品甲基安非他命包沒
收銷燬之。
    事  實
一、甲○○前因施用毒品案件，經送觀察、勒戒後，認無繼續施
    用毒品傾向，於民國96年9月29日執行完畢釋放，詎其仍不
    知戒絕，復於96年12月11日某時，在其臺中市○區○○街10
    號3樓之4租屋處，以將第二級毒品甲基安非他命置入玻璃管
    燒烤產生煙霧再吸食方式，施用甲基安非他命1次。嗣為警
    於96年12月13日凌晨2時許，搜索臺中市○區○○路146巷15
    號4樓之20，發現甲○○在場，並當場扣得甲基安非他命3包
    （起訴書誤載為安非他命1袋）及吸食器3組而查獲。
二、案經臺中市警察局第四分局報告臺灣臺中地方法院檢察署檢
    察官偵查起訴。
    理  由
壹、程序部分：
一、按除簡式審判程序、簡易程序及第376條第1款、第2款所列
    之罪之案件外，第一審應行合議審判，刑事訴訟法第284條
    之1定有明文；次按最重本刑為3年以下有期徒刑、拘役或專
    科罰金之罪，亦為刑事訴訟法第376條第1款所明定。
二、查本件被告涉違反毒品危害防制條例第10條第2項之施用第
    二級毒品罪，其最重本刑為3年以下有期徒刑，依上開規定
    ，自毋庸行合議審判，合先敘明。
貳、實體部分：
一、證據能力部分：
    現行刑事訴訟法為保障被告之反對詰問權，排除具有虛偽危
    險性之傳聞證據，以求實體真實之發見，於該法第159條第1
    項明定被告以外之人於審判外之言詞或書面陳述，除法律有
    規定者外，不得作為證據。本件檢察官、被告於本院審理程
    序中，並未就本案卷內證據資料之證據能力提出爭執，且迄
    於言詞辯論終結前，均未主張有刑事訴訟法第159條第1項不
    得為證據之情形，應認均已同意本案卷內之證據資料均得作
    為本案證據，且經本院審酌後，認無不適當之情形，是本案
    卷內之證據均有證據能力，合先敘明。
二、認定犯罪事實所根據的證據及理由：
  (一)被告甲○○於本院審理中坦白承認確有於上開時、地，施用
    第二級毒品甲基安非他命1次之事實，核與被告為警查獲採
    尿送驗結果呈甲基安非他命陽性反應相符，此有中山醫學大
    學附設醫院檢驗科藥物檢測中心96年12月28日實驗編號0000
    000號尿液檢驗報告1份附卷可憑，被告自白與事實相符，應
    堪採信。
  (二)有第二級毒品甲基安非他命3包扣案，並經送內政部警政署
    刑事警察局鑑定結果，認「(一)驗前總毛重1.69公克（包裝塑
    膠袋總重約0.7公克）。(二)1.共取0.08公克鑑定用罄，總餘
    0.91公克。2.均檢出二級毒品甲基安非他命成分。」，亦有
    該局97年1月24日刑鑑字第0970006307號鑑定書1份存卷可憑
    。
  (三)被告前因施用毒品案件，曾受如事實欄所載之觀察、勒戒執
    行完畢後釋放，有臺灣高等法院被告前案紀錄表、全國施用
    毒品案件紀錄表各1份在卷可參，足認被告於前開觀察、勒
    戒執行完畢釋放後5年內，再犯本件施用第二級毒品罪無訛
    。
  (四)本件事證明確，被告犯行洵堪認定。
三、論罪科刑的理由：
  (一)按甲基安非他命為毒品危害防制條例第2條第2項第2款所稱
    之第2級毒品，不得非法施用。核被告施用甲基安非他命之
    行為，係犯毒品危害防制條例第10條第2項之施用第二級毒
    品罪。
  (二)被告施用前持有第二級毒品之低度行為，應為施用之高度行
    為所吸收，不另論罪。
  (三)爰審酌被告犯罪之動機、目的、手段，施用毒品時間非長，
    施用毒品係對於自身健康之戕害行為，對他人權益損害非鉅
    ，犯罪後坦承犯行，態度良好，尚知悔改等一切情狀，量處
    如主文所示之刑，並諭知易科罰金之折算標準。
  (四)扣案之第二級毒品甲基安非他命3包（含包裝袋，因無法將
    毒品與包裝袋完全析離），係查獲之毒品，均應依毒品危害
    防制條例第18條第1項前段之規定沒收銷燬之；另扣案之吸
    食器3組，被告否認為其所有，且無證據足認係被告所有，
    爰不為沒收之諭知。
參、適用法律依據：
一、刑事訴訟法第284條之1、第299條第1項前段。
二、毒品危害防制條例第10條第2項、第18條第1項前段。
三、刑法第11條前段、第41條第1項前段。
本案經檢察官乙○○到庭執行職務。
中    華    民    國    97    年    5     月     5    日
                  刑事第一庭    法  官  洪挺梧
以上正本證明與原本無異。
如不服本判決，應於收受送達後10日內向本院提出上訴書狀（應
敘述具體理由並附繕本）。
上訴書如未敘述理由，應於上訴期間屆滿後20日內補提理由書於
本院。
                                書記官  劉雅玲
中    華    民    國    97    年    5     月     5    日
附錄本判決論罪科刑法條：
毒品危害防制條例第10條
施用第一級毒品者，處 6 月以上 5 年以下有期徒刑。
施用第二級毒品者，處 3 年以下有期徒刑。


司法院資訊處製作；財團法人民間司法改革基金會備份。
